臺灣高等法院刑事裁定
111年度上訴字第2377號
上  訴  人  臺灣新竹地方檢察署檢察官
上  訴  人  
即  被  告  沈秉威



選任辯護人  龔君彥律師
            許恩典律師
            宋重和律師
上列上訴人即被告因強盜等案件，本院裁定如下：
    主  文
甲○○羈押期間，自民國111年11月30日起，延長貳月。
    理  由
一、上訴人即被告甲○○（下稱被告）前經本院訊問後，認為依被
    告於原審及本院之供述，坦承主要強盜罪部分之犯行，並有
    原判決認定有罪所引相關證據在卷可佐，足認被告犯兒童及
    少年福利權利保障法第112條第1項前段、刑法第328條第1項
    之強盜罪、第330條第1項、第321條第1項第4款之結夥3人以
    上加重強盜罪、第277條第1項之傷害罪、第354條之毀損罪
    、第231條第1項之容留女子與人性交等罪，犯罪嫌疑重大，
    且其中所犯強盜罪與結夥3人以上加重強盜罪部分，為最輕
    本刑5年以上有期徒之罪，並經原審判處應執行有期徒刑17
    年之重刑在案，被告先前復有判決確定未遵期到案執行而經
    通緝紀錄，有相當理由可認被告有規避重刑而逃亡之虞，有
    刑事訴訟法第101條第1項第3款情形，非予羈押，顯難進行
    審判、執行，有羈押之必要，應予羈押，爰裁定自民國111
    年6月30日執行羈押，嗣再裁定自111年9月30日起延長羈押2
    月，羈押期間即將屆滿。
二、茲訊問被告後，本院認被告經第一審判處有期徒刑17年，所
    涉犯行，有第一審判決書所載事證可佐，足認犯罪嫌疑重大
    ，本案尚未確定，被告坦承強盜部分犯行，一旦判決確定，
    將受刑罰執行，且所涉犯行包括多次對應召女子施暴及強盜
    財物，並經同案被告指證擔任犯罪指揮、策劃角色，犯罪惡
    性非輕，對社會危害甚鉅，所犯為最輕本刑5年以上之重罪
    ，且檢察官係以原審認定該當普通強盜罪名部分，主張應係
    犯法定刑更重之加重強盜罪，是被告客觀上存在規避重刑之
    動機，自有相當理由足認為其有逃亡之虞，故前項羈押原因
    依然存在，且仍有繼續羈押之必要。被告及其辯護人雖以被
    告已知道自己錯了，從過去至今均無逃亡事實，在押期間母
    親過世，被告未能見到母親最後一面，覺得自己很不孝，亦
    想見見奶奶，且被告罹患妥瑞氏症，希望能不要延長羈押，
    讓被告有機會回家祭拜母親、見奶奶盡孝道及就醫，如有必
    要，亦可命被告按時至一定處所報到方式，防止被告逃亡，
    請求以具保代替延長羈押等語。經核，被告因原審判處重刑
    ，有規避刑罰逃亡之虞，已如前述，且本院經衡酌後，認現
    階段尚無從以其他非拘束人身自由之方式替代羈押，仍有羈
    押之必要性，且徵諸公訴人意見，亦請求本院繼續延長羈押
    ；至於被告犯後是否坦承犯行並知錯，與原羈押原因是否消
    滅及有無繼續羈押必要，並無必然關係，非謂被告為認罪陳
    述，羈押原因即行消滅；又被告所述欲返家盡孝道及祭拜母
    親，均非據以主張無羈押原因或必要之理由；又被告如罹患
    疾病，應先循在看守所內就醫診斷或由看守所視病情需要戒
    護被告至醫院看診方式治療，被告自承尚未在看守所內就醫
    ，復未能釋明有保外就醫急迫性、必要性之具體事證，是被
    告以上開理由主張無羈押原因及必要，請求免予延長羈押，
    礙難准許。
三、據上，被告應自111年11月30日起，第二次延長羈押2月，爰
    依刑事訴訟法第108條第1項、第5項，裁定如主文。
中　　華　　民　　國　　111 　年　　11　　月　　24　　日
                  刑事第二十庭  審判長法　官  吳淑惠
                                      法　官  王惟琪
                                      法　官  吳祚丞
以上正本證明與原本無異。
如不服本裁定，應於收受送達後五日內向本院提出抗告狀。
                                      書記官  楊宜蒨
中　　華　　民　　國　　111 　年　　11　　月　　24　　日